臺灣臺中地方法院民事判決 
                                   110年度中簡字第1560號
原      告  鄧祐昇
            龔昭曄
共      同
訴訟代理人  張藝騰  律師
複  代理人  李維仁  律師
            李錫秋  律師
被      告  張智誠
訴訟代理人  張瑋澄

上列當事人間請求損害賠償事件，於民國110年12月15日言詞辯
論終結，本院判決如下：
    主      文
被告應給付原告鄧祐昇新台幣壹拾肆萬玖仟壹佰元及自民國一一
○年三月二十日起至清償日止，按週年利率百分之五計算之利息
。
被告應給付原告龔昭曄新台幣捌萬壹仟零貳拾元及自民國一一○
年三月二十日起至清償日止，按週年利率百分之五計算之利息。
原告其餘之訴駁回。
訴訟費用由被告負擔百分之十七，餘由原告負擔。
本判決第一項原告鄧祐昇勝訴部分，得假執行。但被告以新台幣
壹拾肆萬玖仟壹佰元為原告預供擔保，得免為假執行。
本判決第二項原告龔昭曄勝訴部分，得假執行。但被告以新台幣
捌萬壹仟零貳拾元為原告預供擔保，得免為假執行。
    事實及理由
一、原告主張：原告龔昭曄前於民國109年12月2日於修繕原告鄧
    祐昇所有車牌號碼（下同）ANA-3668號自用小客車 (下稱系
    爭車輛)後為進行試車，駕駛該車沿台中市西屯區環中路二
    段中間車道，由漢翔路往福科路方向，北向南行駛，於同日
    14時31分許，途經環中路二段與西屯路三段交岔路口時，適
    被告駕駛BHF-5390號自用小客車，沿環中路二段第一車道，
    由南往北行駛，於禁止自第一車道左轉之上開交岔路口，貿
    然左轉西屯路，欲往安和路方向行駛，致其所駕車輛車頭撞
    及系爭車輛左側車身，致系爭車輛毀損，原告龔昭曄則受有
    臉部多處擦傷、右側前胸壁挫傷、左側手肘擦挫傷、左側前
    臂擦傷、右側膝部擦挫傷、右側足踝部擦挫傷等傷害。足認
    被告確有過失傷害原告龔昭曄之身體、健康權及原告鄧祐昇
    所有之系爭車輛所有有權，致原告2人受有損害。爰依民法
    第184條第1項、第193條第1項、第195條第1項及第196條侵
    權行為之規定，請求被告給付賠償金額如下：⑴原告鄧祐昇
    部分：系爭車輛價額新台幣（下同）72萬元。⑵原告龔昭曄
    部分： ①醫療費用：1,020元。②薪資損失：50萬0243元。③
    精神慰撫金：20萬元。以上合計為70萬1263元。爰請求被告
    分別如數賠償原告2人所受之上開損失。訴之聲明：⑴被告應
    給付原告鄧祐昇72萬元及起訴狀繕本送達之翌日起至清償日
    止，按週年利率5%計算之利息。⑵被告應給付原告龔昭曄70
    萬1263元及起訴狀繕本送達之翌日起至清償日止，按週年利
    率5%計算之利息。
二、原告主張之上開肇事經過之事實，業據被告所不爭執，亦經
　　本院向臺中市政府警察局調取本件道路交通事故現場圖、道
    路交通事故調查報告表（一）（二）、道路交通事故談話紀
    錄表、酒精測定紀錄表、道路交通事故補充資料表、現場照
    片及初步分析研判表查閱屬實，自堪可信為真實。
三、按駕駛人駕駛汽車，應遵守道路交通標誌、標線、號誌之指
    示，道路交通安全規則第90條第1項，定有明文。本件案發
    當時天候晴、日間自然光線、柏油路面、路面乾燥、無缺陷
    、無障礙物、視距良好，並無不能注意之情事，此有卷附之
    上開道路交通事故調查報告表㈠、㈡、現場照片可稽，足認被
    告於肇事當時客觀上並無不能注意之情事。而被告未遵守禁
    止左轉之標誌禁制，仍於上開路口貿然左轉，是被告就本件
    交通事故之發生確有過失，且被告之過失侵權行為與原告所
    受傷害及系爭車輛受損間即有相當因果關係。
四、按因故意或過失，不法侵害他人之權利者，負損害賠償責任
    。不法侵害他人之身體或健康者，對於被害人因此喪失或減
    少勞動能力或增加生活上之需要時，應負損害賠償責任。又
    不法侵害他人之身體、健康、名譽、自由．．．者，被害人雖
    非財產上之損害，亦得請求賠償相當之金額。又不法毀損他
    人之物者，被害人得請求賠償其物因毀損所減少之價額。民
    法第184條第1項前段、第193條第1項、第195條第1項前段及
    第196條，分別定有明文。本件被告過失侵害原告龔昭曄之
    身體、健康權及原告鄧祐昇之系爭車輛所有權，致原告2人
    分別受有上揭傷害、車損之事實既經確定，爰就原告2人主
    張之損害分別審酌如下：
（一）醫療費用部分：此部分乃增加原告龔昭曄生活上之需要，
      原告龔昭曄稱計自費支出醫藥費1,020元。有原告龔昭曄
      提出卷附之醫療收據3紙（卷第39、40頁），上開醫療費
      用收據暨明細單上所載支出項目均係醫療所必須，並為被
      告所不爭執，堪信為實在。是原告龔昭曄此部分之請求，
      洵屬正當，應予准許。
（二）薪資損失：按關於「喪失或減少勞動能力」之損失，我國
      實務上區分為「受傷治療過程中，所得收入之喪失」及「
      受傷治療後，未來勞動能力喪失或減少」之損害二者（最
      高法院75年度台上字第1828號民事判決參照）。本件原告
      此部分所請求者為「受傷治療過程中，所得收入之喪失」
      。經查，原告主張其係歐傑國際公司負責人，從事汽車修
      繕業務，惟本件事故受有上開傷害，二週無法進行修車，
      致109年12月之營業額減少50萬0243元云云。查依原告龔
      昭曄上開主張，係指營業之損失，而非單純工作損失（即
      薪資損失），然公司之營業非公司一人所得成就，營業額
      之減少，亦存有諸多原因。況，依原告龔昭曄所提卷附之
      診斷證明書(卷第37頁)以觀，原告係受有臉部多處擦傷、
      右側前胸壁挫傷、左側手肘擦挫傷、左側前臂擦傷、右側
      膝部擦挫傷、右側足踝部擦挫傷等傷害，且僅因事故該日
      急診就醫，傷勢尚輕，難認其經營之公司額業額之減少，
      與本件車禍事故間存有相當因果關係，是原告龔昭曄此部
      分之請求，於法即有未合，自無理由，無從准許。  
（三）按慰藉金之賠償須以人格權遭遇侵害，使精神上受有痛苦
      為必要，其核給之標準固與財產上損害之計算不同，然非
      不可斟酌雙方身分資力與加害程度，及其他各種情形核定
      相當之數額（最高法院51年台上字第223 號判例要旨參照
      ）。本院衡以原告龔昭曄為大專畢業，為汽車修配公司負
      責人；被告為高中畢業，前為台中監獄監所管理員，現已
      退休，退休前月薪6萬元左右，名下有不動產及原告龔昭
      曄所受傷害、被告過失之程度等一切情狀，認為原告之精
      神上損害應與8萬元之慰撫金為相當。
（四）車輛修理費部分：按物被毀損時，被害人依民法第196條
      規定請求物被毀損所減少之價額，得以必要之修復費用為
      估定之標準（最高法院77年5月17日77年度第9次民事庭會
      議決議參照）。本件被告既因過失不法毀損系爭車輛，已
      如上述。是揆諸前開規定，自應負侵權行為損害賠償責任
      ，則原告鄧祐昇於以修復金額作為賠償金額之範圍內，自
      屬有據，至其主張逕以事故當時系爭車輛之市價為其請求
      賠償之範圍，尚非有據，自無鑑定之必要。又系爭車輛之
      零件修理既係以新零件更換被損之舊零件，是依上說明，
      自應將零件折舊部分予以扣除。查系爭車輛送修預估支出
      之修理費合計83萬7600元，其中零件費用為76萬5000元及
      工資費用7萬2600元等情，業據原告陳明在卷，並有原告
      提出之估價單附卷可稽（本院卷第177至195頁），亦為被
      告所不爭執（本院110月10月1日審理筆錄）。而依行政院
      所頒「固定資產耐用年數表」及「固定資產折舊率表」之
      規定，自用小客車之耐用年數為5年，及依定率遞減法每
      年折舊千分之369，其最後1年之折舊額，加歷年折舊累計
      額，其總和不得超過該資產成本原額之10分之9，復參諸
      卷附之交通部公路總局台中區監理所台中市監理站
　　　函覆系爭車輛車籍資料（本院卷第167頁）所示，其上載
      明系爭車輛係於100年4月25日領牌，直至109年12月2日本
      件事故發生日止，實際使用日數已逾5年。依此方式核算
      扣除折舊額後，得請求之零件修理費為76,500元（即7650
      00×1/10＝76500）加計前揭工資費用，則被告應賠償之必
      要費用合計為14萬9100元（計算方式：76500＋72600＝1491
      00）。
五、綜上所述，原告2人本於民法第184條第1項前段、第193條、
    第195條第1項前段及第196條侵權行為之法律關係，原告龔
    昭曄於8萬1020元【即1020＋80000＝81020】所述範圍內之請
    求為有理由；原告鄧祐昇則於14萬9100元所述範圍內之請求
    為有理由。 是以，原告龔昭曄、鄧祐昇分別請求被告給付8
    萬1020元、14萬9100元及均自民事起訴狀繕本送達之翌日（
    即110年3月20日）起至清償止，按年息5%計算之法定遲延利
    息（民法第203條參照），於法有據，應予准許，爰為判決
    分別如主文第1、2項所示。至原告逾上開部分之請求於法無
    據，不應准許，應予駁回，爰為判決如主文第3項所示。
六、本件係就民事訴訟法第427條第1項訴訟適用簡易程序所為被
    告敗訴之判決，故依同法第389條第1項第3款之規定，自應
    依職權宣告假執行。並依被告之聲請，酌定相當擔保金額，
    予以宣告得免為假執行。
七、據上論結，本件原告之訴為一部有理由，一部無理由，依民
    事訴訟法第436條第2項、第79條、第389條第1項第3款、第3
    92條第2項，判決如主文。
中　　華　　民　　國　　110 　年　　12 　 月　  29  　日
                      臺灣臺中地方法院臺中簡易庭
                                  法  官  陳添喜
以上為正本係照原本作成。
如不服本判決，應於送達後20日內，向本院提出上訴狀並表明上
訴理由，如於本判決宣示後送達前提起上訴者，應於判決送達後
20日內補提上訴理由書（須附繕本）。
中　　華　　民　　國　　110 　年　　12 　 月　  29  　日

                                  書記官　黃舜民